【裁判字號】    89,訴,162
【裁判日期】    890919
【裁判案由】    強盜
【裁判全文】
臺灣屏東地方法院刑事判決                          八十九年度訴字第一六二號
    公  訴  人  臺灣屏東地方法院檢察署檢察官
    被      告  乙○○
    指定辯護人  本院公設辯護人甲○○
右被告因強盜案件，經檢察官提起公訴（八十九年度偵字第九二六號）本院判決如左
：
    主  文
乙○○於夜間侵入住宅竊盜，因脫兔逮捕，當場施以強暴脅迫，累犯，處有期徒刑陸
年。
    事  實
一、乙○○曾有竊盜、違反肅清煙毒條例及偽造文書等多次前科，而其最後一次係因
    偽造文書案件經法院判處有期徒刑三月，並於民國（下同）八十七年五月十四日
    執行完畢。詎乙○○竟不思悛悔，於八十九年二月三日日落後之下午六時四十分
    許，基於意圖為自己不法所有之竊盜犯意，侵入丙○○位於屏東市金泉里建智巷
    十四號住處二樓房間內，下手竊得原藏於丙○○外套內之現金新台幣（下同）二
    萬四千元。而乙○○得手後正欲離去之際，適為返回該住處之丙○○發覺，攔住
    乙○○質問並加以逮捕，未料乙○○為脫免逮捕，竟即強行衝下樓，更在該房屋
    樓下巷內與丙○○發生拉址扭打，而當場施以強暴。嗣因鄰居多人聞聲趕至，乃
    與丙○○協力將乙○○制服，而報警到場查獲，並在其身上起出現款二萬四千元
    。
二、案經屏東縣警察局屏東分局報請臺灣屏東地方法院檢察署檢察官偵查起訴。
    理  由
一、訊據被告乙○○矢口否認涉有右揭犯行，辯稱：其是遭人追殺才躲進該丙○○位
    於屏東市建智巷十四號二樓之住處，二萬四千元係其所有未有竊盜犯行云云。惟
    查：前開遭被告侵入住宅竊取二萬四千元之事實業據被害人丙○○迭於警訊、偵
    查及審理中指述綦詳，且被害人丙○○另陳明被告行竊得手遭其發現後，為脫免
    逮捕又與之扭打，而經核該節又與證人即被害人丙○○之鄰居徐金妹及郭俊宏分
    在警訊及偵查中所證述之目擊情節相符，及被告行竊現場照片八幀附卷供佐，且
    亦復有被害人所立據之贓物保領結及八十九年屏東地區日出日沒時刻表各一紙為
    憑。是以，被告應確有右開犯行實已無可疑。至被告雖以前揭情詞置辯，惟參以
    被告所述當時不知係遭何人追殺，且不就近向警察局尋求協助等情，與常理諸多
    未合，且另再酌以被告在警訊中所為供述又多所矛盾等情，是其所辯上情顯然純
    為事後卸責之詞，不足採信。從而，被告犯行已臻明確。至公訴人認被告攜帶不
    明小型兇器行竊，然為被告所否認，經查，被告當場遭被害人丙○○與聞聲趕至
    之鄰人多人聯手制服，而報警查獲，若被告持有不明兇器，斷無法從容將該兇器
    丟棄而未能遭警搜出，且被害人所受傷害僅為左手小拇指割傷，傷勢非重，亦有
    可能於扭打時碰觸尖銳物品所致，故並無證據足證被告攜帶兇器，併此敘明。
二、核被告乙○○於夜間侵入住宅竊盜，因脫免逮捕當場施以強暴脅迫，所為係犯刑
    法第三百二十九條、第三百三十條第一項加重強盜罪，而被告前曾因偽造文書案
    件經法院判處有期徒刑三月，業於八十七年五月十四日執行完畢，有臺灣屏東地
    方法院檢察署刑案資料查註紀錄表一紙附卷可憑，被告於前案刑之執行完畢後五
    年內再犯有期徒刑以上刑之本罪，是為累犯，應依刑法第四十七條累犯之規定加
    重其刑。審酌被告犯罪之動機、手段、對被害人所造成之恐懼，犯罪後猶飾詞狡
    辯毫無悔意等一切情狀，量處如主文所示之刑。
據上論斷，依刑事訴訟法第二百九十九條第一項前段、刑法第三百二十九條、第三百
三十條第一項、第四十七條，判決如主文。
本案經檢察官楊挺宏到庭執行職務
中      華      民      國      八十九      年      九    月    十九    日
                                      臺灣屏東地方法院刑事第二庭
                                          審判長法  官 吳永宋
                                                法  官 林昌義
                                                法  官 何清富
右正本證明與原本無異。
對於本判決如有不服應於收受送達後十日內向本院提出上訴書狀上訴於台灣高等法院
高雄分院並按他造當事人之人數附具繕本。
                                                 書記官   謝天祥
中      華     民      國     八十九      年      九      月    十九   日
附錄本判決論罪所適用之法條：刑法第三百二十九條、第三百三十條第一項。


司法院資訊處製作；財團法人民間司法改革基金會備份。
